【裁判字號】    98,訴,4134
【裁判日期】    990210
【裁判案由】    毒品危害防制條例
【裁判全文】
臺灣臺中地方法院刑事判決              98年度訴字第4134號
公  訴  人  臺灣臺中地方法院檢察署檢察官
被      告  乙○○
上列被告因違反毒品危害防制條例案件，經檢察官提起公訴（九
十八年度毒偵字第三四０四、四０八三號），本院合議庭裁定進
行簡式審判程序，判決如下：
    主    文
乙○○施用第一級毒品，累犯，處有期徒刑捌月。又施用第一級
毒品，累犯，處有期徒刑玖月；扣案之海洛因壹包（驗餘淨重零
點零伍捌壹公克），沒收銷燬之；注射針筒貳支均沒收。應執行
有期徒刑壹年貳月；扣案之海洛因壹包（驗餘淨重零點零伍捌壹
公克），沒收銷燬之；注射針筒貳支均沒收。
    犯罪事實
一、乙○○前因竊盜案件，經本院以九十四年度中簡字第一六九
    二號判決判處有期徒刑四月，如易科罰金，以銀元三百元折
    算一日確定；又因竊盜案件，經本院以九十四年度中簡字第
    第二九一一號判決判處有期徒刑五月，如易科罰金，以銀元
    三百元折算一日確定；再因違反毒品危害防制條例案件，經
    本院以九十五年度訴字第九一０號判決判處有期徒刑十月確
    定；復因偽造文書案件，經本院以九十五年度中簡字第九三
    六號判決判處有期徒刑三月，如易科罰金，以銀元三百元折
    算一日確定。後三案嗣經法院裁定應執行有期徒刑一年四月
    確定，再與首揭竊盜案件所處有期徒刑四月之刑期接續執行
    ，於民國九十六年六月二十六日在監服刑期滿執行完畢。又
    因施用毒品案件，經觀察、勒戒後，認有繼續施用毒品之傾
    向，由法院裁定施予強制戒治，於八十九年三月二十四日停
    止戒治付保護管束出所，至八十九年十月七日保護管束期滿
    未經撤銷，視為強制戒治執行完畢；惟其又於上開強制戒治
    執行完畢釋放後五年內，於九十四年三、四月間某日起至九
    十四年十一月十六日止，連續施用第一級毒品海洛因多次，
    嗣經本院以前揭九十五年度訴字第九一０號判決判處徒刑確
    定。詎乙○○仍不知悔改，復基於施用第一級毒品之犯意，
    於九十八年七月十六日下午某時，以將海洛因置於針筒內注
    射之方式，在臺中市○區○○路九十巷二十九號居所內，施
    用第一級毒品海洛因一次。乙○○另基於施用第一級毒品之
    犯意，於九十八年十月二十二日凌晨二時許，以上述施用方
    式，在上址居所內，施用第一級毒品海洛因一次。嗣先於九
    十八年七月十八日上午十一時許，在臺中市○○○路與大雅
    路口為警查獲，經警徵得其同意採集尿液送驗，結果呈嗎啡
    陽性反應；再於九十八年十月二十二日上午九時十分許，經
    警持本院核發之搜索票，前往乙○○上址居所執行搜索，當
    場扣得其所有之海洛因一包（驗餘淨重零點零五八一公克）
    ，及其所有供上述九十八年十月二十二日施用海洛因犯罪使
    用之注射針筒二支，始悉上情。
二、案經臺中縣警察局太平分局、彰化縣警察局鹿港分局分別報
    告臺灣臺中地方法院檢察署檢察官偵查起訴。
    理    由
一、被告乙○○於準備程序中，先就上開犯罪事實為有罪之陳述
    ，且所犯係死刑、無期徒刑、最輕本刑為三年以上有期徒刑
    以外之罪，經本院合議庭依刑事訴訟法第二百七十三條之一
    第一項之規定，裁定由法官一人獨任進行簡式審判程序，合
    先敘明。
二、上開犯罪事實，業據被告乙○○於警詢（僅坦承九十八年十
    月二十二日之施用海洛因犯行）及偵審中坦承不諱，並有海
    洛因一包（驗餘淨重零點零五八一公克）、注射針筒二支扣
    案為憑，及行政院衛生署草屯療養院鑑定書一份附卷可稽。
    且被告於前揭時、地為警查獲後，經警採其尿液送驗結果，
    均呈嗎啡（施用海洛因者會在其體內代謝為嗎啡成分殘留，
    並經由尿液排出）陽性反應，有詮昕科技股份有限公司出具
    之濫用藥物尿液檢驗報告、尿液代號與真實姓名對照表各二
    份在卷可參，足徵被告前揭自白應屬實情。而被告前因施用
    毒品案件，經觀察、勒戒後，認有繼續施用毒品之傾向，由
    法院裁定施予強制戒治，於八十九年三月二十四日停止戒治
    付保護管束出所，至八十九年十月七日保護管束期滿未經撤
    銷，視為強制戒治執行完畢；惟其又於上開強制戒治執行完
    畢釋放後五年內，於九十四年三、四月間某日起至九十四年
    十一月十六日止，連續施用第一級毒品海洛因多次，嗣經本
    院以九十五年度訴字第九一０號判決判處徒刑確定等情，有
    臺灣高等法院被告前案紀錄表、刑案資料查註紀錄表、刑事
    判決各一份附卷可按。本案事證已臻明確，被告犯行洵堪認
    定。
三、查被告乙○○前因施用毒品案件，經強制戒治執行完畢並釋
    放後，曾於五年內再度施用第一級毒品並依法追訴處罰，縱
    其於本案之施用毒品犯罪時間距離先前強制戒治執行完畢釋
    放已逾五年，仍不合於「五年後再犯」之規定，且因被告已
    於「五年內再犯」，顯見其再犯率甚高，即應依毒品危害防
    制條例第十條之規定處罰（最高法院九十五年第七次刑事庭
    會議決定參照）。核被告所為，均係犯毒品危害防制條例第
    十條第一項之施用第一級毒品罪。被告為供自己施用之目的
    而持有上開毒品，其於施用前後持有海洛因之低度行為，應
    為各次施用之高度行為所吸收，不另論罪。至被告所犯上開
    二罪間，犯意各別，行為互殊，且犯罪時間相隔數月之久，
    應予分論併罰。查被告前因竊盜案件，經本院以九十四年度
    中簡字第一六九二號判決判處有期徒刑四月，如易科罰金，
    以銀元三百元折算一日確定；又因竊盜案件，經本院以九十
    四年度中簡字第第二九一一號判決判處有期徒刑五月，如易
    科罰金，以銀元三百元折算一日確定；再因違反毒品危害防
    制條例案件，經本院以九十五年度訴字第九一０號判決判處
    有期徒刑十月確定；復因偽造文書案件，經本院以九十五年
    度中簡字第九三六號判決判處有期徒刑三月，如易科罰金，
    以銀元三百元折算一日確定。後三案嗣經法院裁定應執行有
    期徒刑一年四月確定，再與首揭竊盜案件所處有期徒刑四月
    之刑期接續執行，於九十六年六月二十六日在監服刑期滿執
    行完畢，有臺灣高等法院被告前案紀錄表及刑事案件查註紀
    錄表在卷可按。其受有期徒刑之執行完畢，五年內故意再犯
    本件法定本刑有期徒刑以上之罪，為累犯，均應依法加重其
    刑。爰審酌被告曾因施用毒品犯行接受強制戒治及入監服刑
    ，猶未能從中記取教訓，深切體認毒品危害己身健康之鉅，
    反而再次趁隙施用海洛因，顯見被告自制能力尚有未足，而
    有接受相當期間監禁教化之必要，以促其及早矯正吸毒惡習
    ；且被告於九十八年七月十八日為警查獲施用毒品案件後，
    仍不知收斂、警惕，而於同年十月二十二日再次施用海洛因
    ，益見其該次犯行之惡性非輕，就其刑度之諭知亦應有所區
    別；惟念及施用毒品固戕害個人健康至鉅，然就他人權益之
    侵害仍屬有限，及其犯罪目的、手段、在偵審期間坦承全部
    犯行之態度、具有高職肄業學歷之智識程度等一切情狀，分
    別量處如主文所示之刑，並定其應執行之刑，以示懲儆。
四、另被告雖曾因施用第一級毒品案件，經本院判處有期徒刑十
    月確定，已如前述，然依該案判決認定之犯罪事實，係被告
    於九十四年三、四月間某日起至九十四年十一月十六日止，
    連續施用第一級毒品海洛因多次，犯罪期間跨越將近數月之
    久，此與被告於本案中各僅一次施用毒品犯行之情形相較，
    犯罪情節之輕重明顯有別，所宣告之刑度自無從遽為比擬或
    逕予累加，附此敘明。
五、扣案之海洛因一包（驗餘淨重零點零五八一公克），屬毒品
    危害防制條例第二條第二項第一款所稱之第一級毒品，應依
    同條例第十八條第一項前段之規定，沒收銷燬之。而扣案之
    注射針筒二支，則為被告所有供其於九十八年十月二十二日
    施用海洛因使用之物，業據其於本院審理時供承甚明，應依
    刑法第三十八條第一項第二款之規定，宣告沒收。
據上論斷，應依刑事訴訟法第二百七十三條之一第一項、第二百
九十九條第一項前段，毒品危害防制條例第十條第一項、第十八
條第一項前段，刑法第十一條前段、第四十七條第一項、第五十
一條第五款、第三十八條第一項第二款，判決如主文。
本案經檢察官甲○○到庭執行職務。
中    華    民    國    99    年    2     月    10    日
                  刑事第十八庭  法  官  高文崇
上正本證明與原本無異。
如不服本判決，應於送達後十日內向本院提出上訴狀（須附繕
本），上訴於台灣高等法院台中分院。
                                書記官  林淑慧
中    華    民    國    99    年    2     月    10    日
附錄本案論罪科刑法條：
毒品危害防制條例第十條第一項：
施用第一級毒品者，處六月以上五年以下有期徒刑。

司法院資訊處製作；財團法人民間司法改革基金會備份。
